---
title: "R code commentary and appendix"
output:
  pdf_document: 
    number_sections: yes
    latex_engine: xelatex
geometry: "left = 3cm, right = 2.5cm, top = 2.5cm, bottom = 2.5cm"
fontsize: 12pt
header-includes:
  - \usepackage{float}
  - \usepackage{sectsty}
  - \usepackage{paralist}
  - \usepackage{setspace}\spacing{1.5}
  - \usepackage{fancyhdr}
  - \usepackage{lastpage}
  - \usepackage{dcolumn}
  - \usepackage[nottoc, numbib]{tocbibind}

---

```{r setup, include=FALSE}
knitr::opts_chunk$set(echo = TRUE, fig.align = "center", dev = "cairo_pdf", fig.pos = "H")
```

\allsectionsfont{\centering}
\subsectionfont{\raggedright}
\subsubsectionfont{\raggedright}

\pagenumbering{Roman}

\newpage
\centering
\raggedright

\newpage
\tableofcontents

\newpage
\pagenumbering{arabic}

\newpage

```{r 1_Preliminar_analysis, child = '1_Preliminar_analysis.Rmd'}
knitr::opts_chunk$set(fig.align = "center", dev = "cairo_pdf", fig.pos = "H")
```

\newpage

```{r 2_Dictionary_analysis, child = '2_Dictionary_analysis.Rmd'}
knitr::opts_chunk$set(fig.align = "center", dev = "cairo_pdf", fig.pos = "H")
```

\newpage

```{r 3_Sentiment_analysis, child = '3_Sentiment_analysis.Rmd'}
knitr::opts_chunk$set(fig.align = "center", dev = "cairo_pdf", fig.pos = "H")
```

\newpage

```{r 4_STM_Topic_analysis, child = '4_STM_Topic_analysis.Rmd'}
knitr::opts_chunk$set(fig.align = "center", dev = "cairo_pdf", fig.pos = "H")
```

\newpage

```{r 5_Fer_Emotion_analysis, child = '5_Fer_Emotion_analysis.Rmd'}
knitr::opts_chunk$set(fig.align = "center", dev = "cairo_pdf", fig.pos = "H")
```

\newpage

Un ringraziamento speciale va a tutto il team del progetto POPULITE e in particolare alle Professoresse Silvia Decadri e Fedra Negri che con i puntuali consigli e continuo incoraggiamento hanno reso questo lavoro possibile e a Vanessa Ferrara il cui sostegno è stato fondamentale nel raggiungimento del traguardo. Per ultimo ma di certo non meno importante a Gaia Rebecchi che mi ha aiutato a superare i momenti di sconforto e non ha mai smesso di motivarmi.