---
title: "Dict Analysis Explain"
output:
  pdf_document: default
  html_document: default
---

```{r setup2, include=FALSE}
 knitr::opts_chunk$set(echo = TRUE)
source(here::here("src","00_setup.R"))
```

## Create the dictionary
```{r}
# import dictionaries file
dict <-  read_excel("data/populism_dictionaries.xlsx")
variable.names(dict)

# create the dictionary
Rooduijn_Pauwels_Italian <-
  dictionary(list(populism =
                    (dict$Rooduijn_Pauwels_Italian
                     [!is.na(dict$Rooduijn_Pauwels_Italian)])))

Grundl_Italian_adapted <-
  dictionary(list(populism =
                    dict$Grundl_Italian_adapted
                  [!is.na(dict$Grundl_Italian_adapted)]))

Decadri_Boussalis <-
  dictionary(list(populism =
                    dict$Decadri_Boussalis
                  [!is.na(dict$Decadri_Boussalis)]))

Decadri_Boussalis_Grundl <-
  dictionary(list(people =
                    dict$Decadri_Boussalis_Grundl_People
                  [!is.na(dict$Decadri_Boussalis_Grundl_People)],
                  common_will =
                    dict$`Decadri_Boussalis_Grundl_Common Will`
                  [!is.na(dict$`Decadri_Boussalis_Grundl_Common Will`)],
                  elite =
                    dict$Decadri_Boussalis_Grundl_Elite
                  [!is.na(dict$Decadri_Boussalis_Grundl_Elite)]))
# Create an extra dictionary combining 3 components into one
d_b_g_Populism <-
  dictionary(list(populism =
                    c(Decadri_Boussalis_Grundl$people,
                      Decadri_Boussalis_Grundl$common_will,
                      Decadri_Boussalis_Grundl$elite)))

```

```{r}
dictionaries <- c("Rooduijn_Pauwels_Italian", "Grundl_Italian_adapted",
                  "Decadri_Boussalis","Decadri_Boussalis_Grundl","d_b_g_Populism")
n.words <- c(length(Rooduijn_Pauwels_Italian$populism),
           length(Grundl_Italian_adapted$populism),
           length(Decadri_Boussalis$populism),
           (length(Decadri_Boussalis_Grundl$people)+
              length(Decadri_Boussalis_Grundl$common_will)+
              length(Decadri_Boussalis_Grundl$elite)),
           length(d_b_g_Populism$populism)
            )
number_of_words <- data.frame(dictionaries,n.words)
kable(number_of_words)
```

## Load DFM
```{r, include=FALSE}
load("data/dfm.Rda")
```

### Group and weight the dfm

```{r}
# By party & quarter
dfm_weigh_p_quart <- dfm_group(DFM, groups = interaction(party_id, quarter))%>%
  dfm_weight(scheme = "prop")

```

## Decadri_Boussalis_Grundl
```{r, warning=FALSE}
# Dictionary analysis with Decadri_Boussalis_Grundl
# By quarter
dfm_dict1  <- dfm_lookup(dfm_weigh_p_quart, dictionary = Decadri_Boussalis_Grundl)
```

##Qui trasformo la DFM in un dataset normale, che è alla fine quello che ci serve ora.
Nota che devi fare cbind per riagganciare le docvars ai valori della DFM (non c'è bisogno di fare merge perché documenti e docvars della medesima DFM sono nello stesso ordine...)
```{r, warning=FALSE}
data_dict1 <- dfm_dict1 %>% 
  quanteda::convert(to = "data.frame") %>% 
  cbind(docvars(dfm_dict1))

# Add variable with general level of populism
data_dict1 <- data_dict1 %>% mutate(populism = (people + common_will + elite) * 100)

```

Ora che hai un dataframe "normale" puoi ragionare in questo modo: la tua unit of analysis ora è
partitoxquarter. Quindi ogni volta che vuoi fare un'analisi su una unit più grande puoi fare la media.
Qui sotto un esempio con la componente people, ovviamente il ragionamento vale ugualmente per le altre e per populism.

# 1. Qual è l'andamento nel tempo del livello di populismo, generale e delle sue singole componenti?
Per rispondere, non ci serve il dettaglio dei gruppi, ma solo il tempo.
```{r, warning=FALSE}
#Over time PEOPLE (quarters)
data_quarter_people <- aggregate(x = data_dict1$people,  # Specify data column
          by = list(data_dict1$quarter),  # Specify group indicator
          FUN = mean) # Specify function (i.e. mean)
data_quarter_people$perc <- data_quarter_people$x * 100

# plot the level of the "people" component in time
plot_people <- ggplot(data = data_quarter_people, aes(x = Group.1, y = perc))+
  geom_line(color = "#00AFBB", size = 2)+
  scale_x_continuous("Quarters", labels = as.character(data_quarter_people$Group.1), breaks = data_quarter_people$Group.1)+
  labs(title = "Populism level over quarters of the 'people' component")
plot_people

############
#Over time COMMON WILL (quarters)
data_quarter_common <- aggregate(x = data_dict1$common_will,  # Specify data column
          by = list(data_dict1$quarter),  # Specify group indicator
          FUN = mean) # Specify function (i.e. mean)
data_quarter_common$perc <- data_quarter_common$x * 100

# plot the level of the "common will" component in time
plot_common <- ggplot(data = data_quarter_common, aes(x = Group.1, y = perc))+
  geom_line(color = "#00AFBB", size = 2)+
  scale_x_continuous("Quarters", labels = as.character(data_quarter_common$Group.1), breaks = data_quarter_common$Group.1)+
  labs(title = "Populism level over quarters of the 'common_will' component")
plot_common
############
#Over time ELITE (quarters)
data_quarter_elite <- aggregate(x = data_dict1$elite,  # Specify data column
          by = list(data_dict1$quarter),  # Specify group indicator
          FUN = mean) # Specify function (i.e. mean)
data_quarter_elite$perc <- data_quarter_elite$x * 100

# plot the level of the "ELITE" component in time
plot_elite <- ggplot(data = data_quarter_elite, aes(x = Group.1, y = perc))+
  geom_line(color = "#00AFBB", size = 2)+
  scale_x_continuous("Quarters", labels = as.character(data_quarter_elite$Group.1), breaks = data_quarter_elite$Group.1)+
  labs(title = "Populism level over quarters of the 'elite' component")
plot_elite

#########
# compare the levels
p <- ggplot() +
  # plot people
  geom_line(data = data_quarter_people, aes(x = Group.1, y = perc, color = "people"), size = 2) +
  # plot common will
  geom_line(data = data_quarter_common, aes(x = Group.1, y = perc, color = "common will"), size = 2) +
  # plot elite
  geom_line(data = data_quarter_elite, aes(x = Group.1, y = perc, color = "elite"), size = 2) +
  scale_color_manual(name='Legend',
                     breaks=c('people', 'elite', 'common will'),
                     values=c('people'='red', 'elite'='blue', 'common will'='green'))+ 
  
  scale_x_continuous("Quarters", labels = as.character(data_quarter_people$Group.1), breaks = data_quarter_people$Group.1)+
  
  labs(title = " Compare the 3 components of the populism level")

p

################
#Over time general level populism (quarters)
data_quarter_general <- aggregate(x = data_dict1$populism,  # Specify data column
          by = list(data_dict1$quarter),  # Specify group indicator
          FUN = mean) # Specify function (i.e. mean)
data_quarter_general$perc <- data_quarter_general$x

# plot the level of populism
plot_general <- ggplot(data = data_quarter_general, aes(x = Group.1, y = perc))+
  geom_line(color = "#00AFBB", size = 2)+
  scale_x_continuous("Quarters", labels = as.character(data_quarter_general$Group.1), breaks = data_quarter_general$Group.1)+
  labs(title = "General level of populism over quarters")
plot_general

```



# 2a. Quali sono i gruppi parlamentari più populisti e quale componente di populismo prevale per ciascuno di essi?
Per capire quali sono i più populisti, possiamo fare dei ranking, guardare come si colloca ogni gruppo rispetto alla media/mediana/quintili, stimare dei t-test per la significatività delle differenze nei valori medi tra i diversi partiti.

```{r}
##########################################################
#By party no time (quarters)

# POPULISM
data_party <- aggregate(x = data_dict1$populism,  # Specify data column
          by = list(data_dict1$party_id),  # Specify group indicator
          FUN = mean) # Specify function (i.e. mean)
data_party$perc <- round(data_party$x,3)
kable(data_party %>% select(Group.1, perc) %>%  arrange(desc(perc)))

ggplot(data=data_party, aes(x=Group.1, y=perc)) +
  geom_bar(stat="identity", fill="steelblue")+
  geom_text(aes(label=perc), vjust=1.6, color="white", size=3.5)+
  theme_minimal()+
  labs(title = "LEVEL OF POPULISM")

# PEOPLE
data_party_people <- aggregate(x = data_dict1$people,  # Specify data column
          by = list(data_dict1$party_id),  # Specify group indicator
          FUN = mean) # Specify function (i.e. mean)
data_party_people$perc <- round(data_party_people$x * 100,3)
kable(data_party_people %>% select(Group.1, perc)%>% arrange(desc(perc)))

ggplot(data=data_party_people, aes(x=Group.1, y=perc)) +
  geom_bar(stat="identity", fill="steelblue")+
  geom_text(aes(label=perc), vjust=1.6, color="white", size=3.5)+
  theme_minimal()+
  labs(title = "LEVEL OF POPULISM: PEOPLE COMPONENT")

# COMMON WILL
data_party_common <- aggregate(x = data_dict1$common_will,  # Specify data column
          by = list(data_dict1$party_id),  # Specify group indicator
          FUN = mean) # Specify function (i.e. mean)
data_party_common$perc <- round(data_party_common$x * 100,3)
kable(data_party_common %>% select(Group.1, perc)%>% arrange(desc(perc)))

ggplot(data=data_party_common, aes(x=Group.1, y=perc)) +
  geom_bar(stat="identity", fill="steelblue")+
  geom_text(aes(label=perc), vjust=1.6, color="white", size=3.5)+
  theme_minimal()+
  labs(title = "LEVEL OF POPULISM: COMMON WILL COMPONENT")

# ELITE
data_party_elite <- aggregate(x = data_dict1$elite,  # Specify data column
          by = list(data_dict1$party_id),  # Specify group indicator
          FUN = mean) # Specify function (i.e. mean)
data_party_elite$perc <- round(data_party_elite$x * 100,3)
kable(data_party_elite %>% select(Group.1, perc)%>% arrange(desc(perc)))

ggplot(data=data_party_elite, aes(x=Group.1, y=perc)) +
  geom_bar(stat="identity", fill="steelblue")+
  geom_text(aes(label=perc), vjust=1.6, color="white", size=3.5)+
  theme_minimal()+
  labs(title = "LEVEL OF POPULISM: ELITE COMPONENT")

###########

#kable(data_dict1)

```
## IL valore medio di populismo per ogni partito è statisticamente diverso dal livello di populismo medio del PD ?


```{r}
# regression bivariate for check t-test 

data_dict1$factor_party <- as.factor(data_dict1$party_id)
data_dict1$factor_party <- relevel(data_dict1$factor_party, ref = "PD")
#a2 <- lm(populism ~ factor_party + factor_quarter, data_dict1 )

data_dict1$factor_quarter <- as.factor(data_dict1$quarter)
data_dict1$factor_quarter <- relevel(data_dict1$factor_quarter, ref = "8")
a3 <- lm(populism ~  factor_quarter + factor_party, data_dict1 )



#summary(a2)
summary(a3)
```


# 2b. Qual è l'andamento nel tempo del livello di populismo generale dei diversi gruppi parlamentari?
Per rispondere, ci servono il tempo e i gruppi.

```{r}
#By party & time (quarters)

parties_time <- data_dict1 %>% select(populism, party_id, quarter)

right_party <- data_dict1 %>% select(populism, party_id, quarter) %>%
  filter(party_id == "FDI"|party_id =="FI"|party_id =="LEGA")
left_party <- data_dict1 %>% select(populism, party_id, quarter) %>%
  filter(party_id == "LEU"|party_id =="M5S"|party_id =="PD"|party_id =="IV")

# Left parties in time
ggplot(left_party, aes(x=quarter, y=populism, color=party_id)) +
  geom_line(size=1.5)+
  scale_x_continuous("Quarters", labels = as.character(left_party$quarter), breaks = left_party$quarter)+
  ggtitle("Level of populism in the quarters for left-wing parties")

# Right parties in time
ggplot(right_party, aes(x=quarter, y=populism, color=party_id)) +
  geom_line(size=1.5)+
  scale_x_continuous("Quarters", labels = as.character(right_party$quarter), breaks = right_party$quarter)+
  ggtitle("Level of populism in the quarters for right-wing parties")



```


